ACORDAO-COMPLETO-2440666

ACÓRDÃO DE RELAÇÃO

ACÓRDÃO DE RELAÇÃO 3021/2020 ATA 44/2020 - PLENÁRIO

Acórdão 3021/2020-TCU-Plenário
Os Ministros do Tribunal de Contas da União, reunidos em Sessão de Plenário, com fundamento no art. 27 da Lei 8.443/1992, e na forma do art. 218 do RI/TCU, ACORDAM, por unanimidade, em dar quitação ao responsável Hélio Gondin dos Santos (CPF XXX.146.714-XX) ante o recolhimento integral da multa que lhe foi imputada por meio do subitem 9.5 do Acórdão 1851/2014-TCU-Plenário (peça 205) , consoante comprovante acostado à peça 577 destes autos, de acordo com os pareceres emitidos nos autos:
1. Processo TC-Processo 005.866/2010-3 (TOMADA DE CONTAS ESPECIAL) 
	1.1. Apensos: Processo 018.733/2019-0 (COBRANÇA EXECUTIVA) ; Processo 018.898/2019-0 (COBRANÇA EXECUTIVA) ; Processo 018.596/2019-3 (COBRANÇA EXECUTIVA) ; Processo 011.473/2009-0 (REPRESENTAÇÃO) ; Processo 018.814/2019-0 (COBRANÇA EXECUTIVA) ; Processo 018.644/2019-8 (COBRANÇA EXECUTIVA) 
	1.2. Responsáveis: Antonio Carlos de Sousa (XXX.083.241-XX) ; Bradisel Comercio e Servicos de Auto Pecas Ltda (00.728.162/0001-40) ; Cleber dos Santos Lacerda (XXX.010.450-XX) ; Edvaldo Joaquim da Silva (XXX.145.371-XX) ; Enoque Severino da Paz (XXX.220.251-XX) ; Fernando de Oliveira Paredes (XXX.682.057-XX) ; Helenívio Seixas Dourado (XXX.542.701-XX) ; Helio Gondim dos Santos (XXX.146.714-XX) ; Juraci Pereira da Silva (XXX.594.731-XX) ; Manoel Sampaio (XXX.862.821-XX) ; Mineirao Auto Pecas e Servicos Ltda (37.170.032/0001-45) ; Nara Veiculos Ltda (37.120.466/0001-30) ; Nildo João Fiorenza (XXX.848.731-XX) ; Nilton Gomes da Rocha (XXX.133.791-XX) ; Premier Veículos Ltda (02.203.159/0001-39) ; Reinaldo José Siqueira (XXX.057.086-XX) 
	1.3. Entidade: Fundo Constitucional do Distrito Federal
	1.4. Relator: Ministro Walton Alencar Rodrigues
	1.4.1.Ministro que alegou impedimento na sessão: Aroldo Cedraz
	1.5. Representante do Ministério Público: Procurador Marinus Eduardo De Vries Marsico
	1.6. Unidade Técnica: Secretaria de Controle Externo da Defesa Nacional e da Segurança Pública (SecexDefes) .
	1.7. Representação legal: Jailson Ferreira Braz (214.454/OAB-RJ) e outros, representando Nildo João Fiorenza e Reinaldo José Siqueira; Saulo Vitor da Silva Munhoz (51.033/OAB-DF) e outros, representando Nara Veiculos Ltda; Geraldino Santos Nunes Júnior (9897/OAB-DF) , representando Juraci Pereira da Silva, Reinaldo José Siqueira e Nildo João Fiorenza; Marco Antonio Gil Rosa de Andrade (10.953/OAB-DF) , representando Mineirao Auto Pecas e Servicos Ltda; Ataualpa Sousa das Chagas (14484/OAB-DF) , representando Antonio José de Oliveira Cerqueira e Fernando de Oliveira Paredes; Ana Cristina da Silva Souza (18979/OAB-DF) , representando Bradisel Comercio e Servicos de Auto Pecas Ltda; Cristiano Lourenço do Nascimento, representando Cleber dos Santos Lacerda. 
	1.8. Determinações/Recomendações/Orientações: não há.

Antonio Carlos de Sousa (XXX.083.241-XX); Bradisel Comercio e Servicos de Auto Pecas Ltda (00.728.162/0001-40); Cleber dos Santos Lacerda (XXX.010.450-XX); Edvaldo Joaquim da Silva (XXX.145.371-XX); Enoque Severino da Paz (XXX.220.251-XX); Fernando de Oliveira Paredes (XXX.682.057-XX); Helenívio Seixas Dourado (XXX.542.701-XX); Helio Gondim dos Santos (XXX.146.714-XX); Juraci Pereira da Silva (XXX.594.731-XX); Manoel Sampaio (XXX.862.821-XX); Mineirao Auto Pecas e Servicos Ltda (37.170.032/0001-45); Nara Veiculos Ltda (37.120.466/0001-30); Nildo João Fiorenza (XXX.848.731-XX); Nilton Gomes da Rocha (XXX.133.791-XX); Premier Veículos Ltda (02.203.159/0001-39); Reinaldo José Siqueira (XXX.057.086-XX)

Aroldo Cedraz

WALTON ALENCAR RODRIGUES

Jailson Ferreira Braz (214.454/OAB-RJ) e outros, representando Nildo João Fiorenza e Reinaldo José Siqueira; Saulo Vitor da Silva Munhoz (51.033/OAB-DF) e outros, representando Nara Veiculos Ltda; Geraldino Santos Nunes Júnior (9897/OAB-DF), representando Juraci Pereira da Silva, Reinaldo José Siqueira e Nildo João Fiorenza; Marco Antonio Gil Rosa de Andrade (10.953/OAB-DF), representando Mineirao Auto Pecas e Servicos Ltda; Ataualpa Sousa das Chagas (14484/OAB-DF), representando Antonio José de Oliveira Cerqueira e Fernando de Oliveira Paredes; Ana Cristina da Silva Souza (18979/OAB-DF), representando Bradisel Comercio e Servicos de Auto Pecas Ltda; Cristiano Lourenço do Nascimento, representando Cleber dos Santos Lacerda.

TOMADA DE CONTAS ESPECIAL (TCE)

Secretaria de Controle Externo da Defesa Nacional e da Segurança Pública (SecexDefes).